臺灣桃園地方法院刑事判決
110年度審訴字第723號
公  訴  人  臺灣桃園地方檢察署檢察官 
被      告  林春佑


            林峻宇


上列被告因傷害等案件，經檢察官提起公訴（110年度少連偵字
第63號），本院判決如下：
    主  文
甲○○被訴侵入住宅，公訴不受理。
乙○○被訴侵入住宅、傷害及毀損部分，均公訴不受理
    理  由
一、公訴意旨詳如附件起訴書關於被告甲○○侵入住宅；被告乙○○
    侵入住宅、傷害（告訴人閻O綺部分）及毀損部分之記
    載【乙○○被訴恐嚇部分（傷害告訴人丁○○部分不另為公訴不
    受理之諭知），由本院另行審結）】。
二、按告訴乃論之罪，告訴人於第一審辯論終結前，得撤回其告
    訴。又告訴經撤回者，法院應諭知不受理之判決，並得不經
    言詞辯論為之，刑事訴訟法第238 條第1 項、第303 條第3
    款、第307 條分別定有明文。
三、經查，本件被告甲○○、乙○○被訴侵入住宅案件，檢察官認被
    告係觸犯刑法第306 條第1項之侵入住宅罪，依同法第308 
    條第1項規定，須告訴乃論。另被告乙○○被訴傷害（告訴人
    閻O綺部分）、毀損部分，檢察官認被告係觸犯刑法第277 
    條第1項之傷害罪、同法第354條之毀損罪，依同法第287條
    前段、第357條之規定，均須告訴乃論。茲據告訴人丁○○、
    閻O綺撤回其告訴，有本院準備程序筆錄、刑事撤回告訴狀2
    紙在卷可稽，揆諸前開規定，上述部分爰均不經言詞辯論，
    逕行諭知不受理之判決。
四、據上論斷，應依刑事訴訟法第303 條第3 款、第307 條，判
    決如主文。
中　　華　　民　　國　　111 　年　　1 　　月　　18　　日
                  刑事審查庭    審判長法  官  劉美香
                                      法  官  陳俐文
                                      法  官  呂曾達
以上正本證明與原本無異。
如不服本判決應於收受判決後20日內向本院提出上訴書狀，並應
敘述具體理由。其未敘述上訴理由者，應於上訴期間屆滿後20日
內向本院補提理由書(均須按他造當事人之人數附繕本)「切勿逕
送上級法院」。 
　　　　　　　　　　　　        　　　 書記官　楊淨雲
中　　華　　民　　國　　111 　年　　1 　　月　　19　　日
附件：
臺灣桃園地方檢察署檢察官起訴書
                                   110年度少連偵字第63號
　　被　　　告　甲○○　男　45歲（民國00年0月00日生）
　　　　　　　　　　　　住桃園市○○區○○街00巷00弄00號
　　　　　　　　　　　　國民身分證統一編號：Z000000000號
　　　　　　　　乙○○　男　22歲（民國00年0月0日生）
　　　　　　　　　　　　住同上
　　　　　　　　　　　　國民身分證統一編號：Z000000000號
上列被告因傷害等案件，已經偵查終結，認應提起公訴，茲將犯
罪事實及證據並所犯法條分敘如下：
　　　　犯罪事實
一、甲○○與乙○○是父子，甲○○與丁○○為男女朋友，甲○○於民國11
    0年1月3日凌晨2時許，在桃園市○○區○○路000○0號丁○○所經
    營之檳榔攤內，因與丁○○之子閻○宥(92年5月生，真實姓名
    詳卷)因細故發生爭吵，甲○○乃打電話號召兒子乙○○前來找
    尋閻○宥了解情況，乙○○約同少年胡○廷(94年生，真實姓名
    詳卷，經警移送臺灣桃園地方法院少年法庭審理)、沈建一(
    另為不起訴處分)、陳玨霖(另為不起訴處分)及不詳男子數
    人於同日凌晨3時10分許別駕車到達上開檳榔攤前。甲○○、
    乙○○明知丁○○阻擋於上檳榔攤玻璃門之門口、不欲乙○○進入
    檳榔攤，竟基於侵入住居之犯意聯絡，由乙○○推擠丁○○、甲○○自背後將丁○○拉入檳榔攤之方式，使乙○○進入檳榔攤內得
    逞；乙○○另基於恐嚇之犯意，持西瓜刀進入檳榔攤之方式恫
    嚇丁○○。少年胡○廷手持木棍、沈建一、陳玨霖及不詳男子
    數名隨後一同進入檳榔攤內，乙○○與少年胡○廷、不詳男子
    ，基於傷害、毀損之犯意聯絡，於上開檳榔攤內，乙○○徒手
    毆打、少年胡○廷並以腳踹毆打丁○○、閻○綺(93年生，真實
    姓名詳卷)，致丁○○受有左臉鈍挫傷之傷害、閻○綺受有頭部
    、左側眼眶部、腹部及雙側上肢鈍挫傷之傷害，由乙○○以滑
    板車砸毀丁○○所有之電視1臺、少年胡○廷徒手砸毀閻○宥所
    有之安全帽1個。
二、案經訴請丁○○、閻○綺告訴及桃園市政府警察局八德分局報
    告偵辦。
　　　　證據並所犯法條
一、證據清單及待證事實：
編號 證據名稱 待證事實 1 被告甲○○警詢及偵查中之供述 1.被告甲○○打電話叫被告乙○○前來，因證人閻○宥有講到被告乙○○的事情之事實。 2.被告甲○○有拉告訴人丁○○之事實。 2 被告乙○○警詢及偵查中之供述 1.被告甲○○打電話叫被告乙○○前來，因證人閻○宥有講到被告乙○○的事情之事實。 2.被告乙○○有拿西瓜刀之事實，足認被告乙○○進入檳榔攤內時，即係基於尋仇之主觀認知，與現場其邀同之人，有傷害及毀損之主觀預見。 3.店內物品毀損是因為肢體推擠之事實。 4.被告乙○○邀同其他人一起到現場之事實。 5.被告乙○○坦承有傷害之犯罪事實。 3 證人即告訴人丁○○之指證 全部犯罪事實。 4 證人即告訴人丙○○之指證 全部犯罪事實。 5 證人警詢及偵查中沈建一之證述 被告乙○○邀同其他人一起到現場處理家事，現場被告甲○○、乙○○有動手之事實。 6 證人警詢及偵查中陳玨霖之證述 被告乙○○邀同其他人一起到現場處理家事，現場被告甲○○、乙○○有動手之事實。 7 證人暨共犯胡○廷警詢之證述 全部犯罪事實。 8 證人黃政淳警詢之證述 被告甲○○、乙○○侵入住居之犯罪事實。 9 證人閻○宥警詢之證述 被告等人砸店之事實。 10 監視錄影光碟暨截圖、勘驗筆錄 全部犯罪事實。 11 現場照片 安全帽、電視毀損及現場一片狼藉之事實。 12 診斷證明書 告訴人丙○○受有頭部、左側眼眶部、腹部及雙側上肢鈍挫傷之事實。 13 搜索扣押筆錄 現場扣到木棍1支之事實。 14 告訴人丁○○傷勢照片 告訴人丁○○左臉鈍挫傷之事實。 15 員警職務報告 警方處理本件報案之過程。 
二、核被告甲○○、乙○○所為，均係犯刑法第306條第1項之侵入住
    居罪嫌。被告乙○○另涉犯刑法第277條第1項傷害、同法第35
    4條之毀損等罪嫌。被告甲○○、乙○○所涉侵入住機罪嫌間、
    被告乙○○與少年胡○廷、不詳男子所涉傷害罪嫌間、被告乙○○與少年胡○廷所涉毀損罪嫌間，具有犯意聯絡及行為分擔，
    為共同正犯。被告乙○○恐嚇之危險行為為傷害之實害行為吸
    收，不另論罪。被告乙○○上開3罪嫌，犯意各別，行為互殊
    ，請予分論併罰。被告乙○○與少年胡○廷共同犯罪且故意對
    少年閻○綺為犯罪，應依兒童及少年福利與權益保障法第112
    條第1項規定加重其刑。
三、依刑事訴訟法第251條第1項提起公訴。
　　此　致
臺灣桃園地方法院
中　　華　　民　　國　 110　　年　　 4　　月　　28　　日
                              檢　察　官  陳  映  妏
本件正本證明與原本無異　　　　　　　　　　　　　　　　
中　　華　　民　　國　 110　　年　　 5　　月　　14  　日
                              書  記  官  林  承  賢
附錄本案所犯法條全文：
中華民國刑法第306條
無故侵入他人住宅、建築物或附連圍繞之土地或船艦者，處 1
年以下有期徒刑、拘役或 9 千元以下罰金。
無故隱匿其內，或受退去之要求而仍留滯者，亦同。
中華民國刑法第277條
傷害人之身體或健康者，處 5 年以下有期徒刑、拘役或 50 萬
元以下罰金。
犯前項之罪，因而致人於死者，處無期徒刑或 7 年以上有期徒
刑；致重傷者，處 3 年以上 10 年以下有期徒刑。
中華民國刑法第354條
毀棄、損壞前二條以外之他人之物或致令不堪用，足以生損害於
公眾或他人者，處 2 年以下有期徒刑、拘役或 1 萬 5 千元以
下罰金。